hu: Kioldószíj típusa: Boa tekerős pánt; Csatos pánt; Kézi (pánt nélküli); Nyakpánt; Kötélcsatlakozó; Tépőzáras pánt; Hevederes csatlakozó; Egyéb
de: Typ des Auslöseriemens: Boa-Drehverschluss-Riemen; Schnallenriemen; Handgehalten (ohne Riemen); Lanyard; Seilverbinder; Klettverschluss-Riemen; Gurtbandverbindung; Sonstiges
ko: 릴리스 스트랩 유형: 보아 다이얼 스트랩; 버클 스트랩; 핸드헬드(스트랩 없음); 랜야드; 로프 커넥터; 벨크로 스트랩; 웹 커넥트; 기타
vi: Loại dây đeo tháo rời: Dây đai nút vặn Boa; Dây đai khóa cài; Cầm tay (không dây đeo); Dây buộc; Đầu nối dây thừng; Dây đai Velcro; Đầu nối vải dệt; Khác
hr-HR: Vrsta remena za otpuštanje: Remen s Boa sustavom; Remen s kopčom; Ručno (bez remena); Uzica; Spojnica za uže; Remen na čičak; Platnena spojnica; Ostalo
it: Tipo di cinturino di rilascio: Cinturino con sistema Boa; Cinturino con fibbia; Impugnatura (senza cinturino); Cordino; Connettore a corda; Cinturino in velcro; Connessione in tessuto; Altro
ja: リリースストラップタイプ: Boa ダイヤルストラップ; バックルストラップ; ハンドヘルド（ストラップなし）; ランヤード; ロープコネクター; ベルクロストラップ; ウェブコネクト; その他
en: Release strap type: Boa dial strap; Buckle strap; Handheld (no strap); Lanyard; Rope connector; Velcro strap; Web connect; Other
th: ประเภทของสายรัดปล่อยลูกธนู: สายรัดแบบหมุน Boa; สายรัดแบบหัวเข็มขัด; แบบถือ (ไม่มีสายรัด); สายคล้อง; ข้อต่อเชือก; สายรัดตีนตุ๊กแก; ข้อต่อเว็บ; อื่นๆ
pl: Typ paska zwalniającego: Pasek z systemem Boa; Pasek z klamrą; Ręczny (bez paska); Smycz; Złącze linowe; Pasek na rzep; Złącze taśmowe; Inne
pt-PT: Tipo de correia do disparador: Cinta com seletor Boa; Cinta com fivela; Portátil (sem cinta); Fita; Conector de corda; Cinta de velcro; Ligação por correia; Outro
lt-LT: Atleidimo dirželio tipas: „Boa“ sukamasis dirželis; Dirželis su sagtimi; Rankinis (be dirželio); Kaklajuostė; Virvės jungtis; „Velcro“ dirželis; Austinė jungtis; Kitas
el: Τύπος ιμάντα απελευθέρωσης: Λουράκι με δίσκο Boa; Λουράκι με αγκράφα; Χειρός (χωρίς λουράκι); Κορδόνι λαιμού; Σύνδεσμος σχοινιού; Λουράκι Velcro; Σύνδεση ιμάντα; Άλλο
sk-SK: Typ uvoľňovacieho popruhu: Popruh s kolieskom BOA; Popruh s prackou; Do ruky (bez popruhu); Šnúrka na krk; Lanový konektor; Popruh so suchým zipsom; Popruhové pripojenie; Iné
pt-BR: Liberação tira tipo: Pulseira com disco Boa; Pulseira com fivela; De mão (sem pulseira); Cordão; Conector de corda; Pulseira de velcro; Conector de fita; Outro
zh-TW: 放箭器腕帶類型: Boa 旋鈕綁帶; 扣環綁帶; 手持 (無綁帶); 掛繩; 繩索連接器; 魔鬼氈綁帶; 織帶連接; 其他
nl: Release bandtype: Boa-draaisluiting; Gespband; Handheld (geen band); Lanyard; Touwverbinder; Klittenband; Web-connect; Overig
da: Udløserremtype: Rem med Boa-drejeknap; Rem med spænde; Håndholdt (uden strop); Lanyard; Rebforbindelse; Velcrorem; Båndforbindelse; Andet
sl-SI: Vrsta traku sprožilca: Trak s sistemom Boa; Trak z zaponko; Ročno (brez traku); Trak za roko; Vrvni priključek; Trak z ježkom; Povezovalni trak; Drugo
bg-BG: Тип каишка на спусъка: Каишка със система Boa; Каишка с катарама; За държане в ръка (без каишка); Връзка; Въжена връзка; Каишка с велкро; Лентова връзка; Други
nb: Utløserstropptype: Boa-strammesystem; Spenne; Håndholdt (uten stropp); Snor; Taukobling; Borrelåsstropp; Båndkobling; Annet
tr: Tetik kayışı tipi: Boa kadranlı kayış; Tokalı kayış; Elde tutulan (kayışsız); Kordon; İp bağlayıcı; Cırt cırtlı kayış; Dokuma bağlantısı; Diğer
es: Tipo de correa de liberación: Correa con dial Boa; Correa con hebilla; De mano (sin correa); Cordón; Conector de cuerda; Correa de velcro; Conexión de cinta; Otro
fr: Type de sangle du décocheur: Sangle avec molette Boa; Sangle à boucle; Manuel (sans sangle); Cordon; Connecteur à corde; Sangle auto-agrippante; Connexion en sangle; Autre
zh-CN: 撒放器绑带类型: Boa 旋钮带; 搭扣带; 手持（无带）; 挂绳; 绳索连接器; 尼龙搭扣带; 织带连接; 其他
ro-RO: Tip curea de eliberare: Curea cu sistem Boa; Curea cu cataramă; De mână (fără curea); Șnur; Conector de frânghie; Curea cu Velcro; Conexiune cu chingă; Altele
ru: Тип ремешка релиза: Ремешок с системой Boa; Ремешок с пряжкой; Ручной (без ремешка); Шнурок; Веревочный коннектор; Ремешок на липучке; Строповый коннектор; Другое
fi: Vapautushihnan tyyppi: Boa-hihna; Solkihihna; Käsi (ei hihnaa); Kaulanauha; Köysiliitin; Tarranauha; Hihnakiinnitys; Muu
sv: Typ av utlösningsrem: Rem med Boa-spänne; Rem med spänne; Handhållen (utan rem); Fångrem; Repanslutning; Kardborreband; Vävbandsanslutning; Annat
cs: Typ uvolňovacího popruhu: Pásek se systémem Boa; Pásek s přezkou; Do ruky (bez pásku); Šňůrka na krk; Provazová spojka; Pásek na suchý zip; Popruhová spojka; Jiné